【裁判字號】    89,易,1107
【裁判日期】    890705
【裁判案由】    賭博
【裁判全文】
臺灣臺南地方法院刑事判決                        八十九年度易字第一一七號
    公  訴  人  臺灣臺南地方法院檢察署檢察官
    被      告  乙○○
                丙○○
                戊○○
                甲○○
                丁○○
右列被告等因賭博案件，經檢察官聲請簡易判決處刑（八十九年度偵字第一四○九號
），本院認不宜適用簡易程序，改依通常程序審理，判決如左：
    主  文
乙○○、丁○○在公眾得出入之場所賭博財物，各處罰金貳仟元，如易服勞役，均以
參佰元折算壹日。
丙○○、戊○○、甲○○在公眾得出入之場所賭博財物，各處罰金壹仟伍佰元，如易
服勞役，均以參佰元折算壹日。
扣案骰子參粒、小盤子壹個、象棋貳拾壹個，賭資新臺幣壹萬肆仟肆佰元均沒收。
    事  實
一、乙○○、丙○○、戊○○、甲○○、丁○○等於民國八十九年一月十九日上午，
    在臺南縣永康市○○○路三一九巷「兵仔市場」公眾得出入之場所，由乙○○擔
    任莊家，以骰子、象棋等作為賭具，與丙○○、戊○○、甲○○、丁○○等人進
    行俗稱「三六仔」之賭博。其賭法為，丙○○、戊○○、甲○○、丁○○等人先
    以象棋作為點數置於桌面押注，一顆象棋代表一點，每次最少押注新臺幣（下同
    ）一百元，乙○○則以三顆骰子置於盤中搖動，以骰子靜止後所呈現之點數作為
    賭注，如押中點數者，凡與一顆骰子點數相同則由乙○○賠付一倍，押中二顆則
    賠二倍，押中三顆則賠三倍；反之，若未押中則押注金歸乙○○所有。嗣經警於
    八十九年一月十九日上午十時十分許，當場查獲，並扣得賭博之器具骰子三粒、
    小盤子一個、象棋二十一個，賭資一萬四千四百元。
二、案經臺南縣警察局永康分局報告臺灣臺南地方法院檢察署檢察官偵查起訴。
    理  由
一、訊據被告乙○○、丙○○、戊○○、甲○○等分別於警、偵訊及本院審理時，對
    於右揭時、地賭博財物之事實均坦承不諱，其等供詞經互核亦屬相符，被告乙○○、丙○○、戊○○、甲○○等所為自白應堪信為真實。被告丁○○則矢口否認
    有何賭博犯行，辯稱伊僅是到市場買菜，行經被告乙○○等人賭博處，恰遇員警
    抓賭被撞倒，所以遭警帶回訊問云云。經查，被告乙○○、戊○○於警訊，以及
    丙○○於偵訊中，均明白供稱被告丁○○亦參與賭博，而被告乙○○等人因被告
    丁○○常到菜市場買菜而認識，彼此間並無宿怨，亦據被告乙○○等於本院審理
    時自承，衡情被告乙○○等應無誣陷被告丁○○之可能，本院因認被告乙○○等
    分別於警、偵訊所為不利於己之供述中，所陳被告丁○○亦參與賭博為可採；至
    於其等於本院審理時雖改稱不知被告丁○○有無參與云云，然本院因未對於被告
    等進行隔離訊問，且係於被告丁○○否認賭博後，進一步訊問被告乙○○等是否
    見到被告丁○○參與賭博，則被告乙○○礙於情面而於供述中有所保留，乃可以
    理解，是被告乙○○、丙○○、甲○○、戊○○等人於本院翻異前詞，改稱被告
    丁○○並未參與賭博云云，應屬迴護保留之詞，尚不足採。此外，並有臺南縣警
    察局永康分局復興派出所違反社會秩序維護法案件現場紀錄附卷，以及賭具骰子
    三粒、小盤子一個、象棋二十一個、賭資一萬四千四百元等扣案可稽，本件事證
    明確，被告等犯行均堪以認定。
二、核被告五人在公眾得出入之場所賭博財物，所為均係犯刑法第二百六十六條第一
    項前段之普通賭博罪。爰審酌被告乙○○擔任莊家，與賭客丙○○、戊○○、甲○○、丁○○等在市場公眾得出入之場所賭博財物，妨害社會善良風俗，被告乙○○、丙○○、戊○○、甲○○均坦承犯行，以及被告丁○○矢口否認之態度等
    一切情狀，各量處如主文所示之刑，並諭知易服勞役之折算標準，以資懲儆。扣
    案之骰子三粒、小盤子一個、象棋二十一個，及賭資一萬四千四百元，分別為當
    場賭博之器具與在賭檯之財物，併依刑法第二百六十六條第二項之規定宣告沒收
    。
據上論斷，應依刑事訴訟法第二百九十九條第一項前段、第四百五十二條，刑法第二
百六十六條第一項前段、第二項、第四十二條第二項，罰金罰鍰提高標準條例第一條
前段、第二條，判決如主文。
本案經檢察官陳明進到庭執行職務。
中    華    民    國      八十九    年      七        月       五      日
                              臺灣臺南地方法院刑事第四庭
                                    法  官    吳  坤  芳
右正本證明與原本無異。
如不服本判決，應於判決送達後十日內向本院提出上訴狀( 應附繕本 )。
                                    書記官    馬  愛  君
中    華    民    國      八十九    年      七        月       五      日
附錄本案論罪科刑法條全文：
刑法第二百六十六條第一項前段：在公共場所或公眾得出入之場所賭博財物者，處一
千元以下罰金。


司法院資訊處製作；財團法人民間司法改革基金會備份。
